---
title: "ExEco Corpus Explorer"
format: 
  dashboard:
    orientation: rows
    theme: flatly
    embed-resources: true
    expandable: false
execute:
  echo: false
  warning: false
  message: false
---

```{r}
#| label: setup
#| include: false

library(tidyverse)
library(readxl)
library(plotly)
library(DT)
library(bslib)
library(bsicons)
library(htmltools)
library(knitr)

file_path <- "data/data 10 juin 2026/execo_dataset_metadata.xlsx"

df <- read_excel(file_path)

df <- df %>%
  mutate(
    publication_year = as.numeric(publication_year),
    start_page = as.numeric(str_extract(start_page, "\\d+")),
    end_page = as.numeric(str_extract(end_page, "\\d+")),
    nb_pages = end_page - start_page + 1,
    
    page_category = case_when(
      nb_pages == 1 ~ "1 page",
      nb_pages >= 2 & nb_pages <= 3 ~ "2-3",
      nb_pages >= 4 & nb_pages <= 5 ~ "4-5",
      nb_pages >= 6 & nb_pages <= 10 ~ "6-10",
      nb_pages >= 11 & nb_pages <= 15 ~ "11-15",
      nb_pages > 15 ~ "> 15",
      TRUE ~ NA_character_
    ),
    
    page_category = factor(page_category, levels = c("1 page", "2-3", "4-5", "6-10", "11-15", "> 15"))
  ) %>%
  filter(!is.na(standardized_journal_name))

# Calcul des KPIs
n_docs <- nrow(df)
n_journals <- n_distinct(df$standardized_journal_name)
years_range <- paste0(min(df$publication_year, na.rm = TRUE), "-", max(df$publication_year, na.rm = TRUE))

# Séparation intelligente des auteurs pour le KPI global
n_authors <- df %>%
  filter(!is.na(author)) %>%
  separate_longer_delim(author, delim = ";") %>%
  mutate(author = str_trim(author)) %>%
  pull(author) %>%
  n_distinct()
```

```{=html}
<style>
/* Style de l'écran de chargement */
#custom-loader {
  position: fixed;
  top: 0;
  left: 0;
  width: 100vw;
  height: 100vh;
  background-color: #ecf0f1; 
  z-index: 99999; 
  display: flex;
  flex-direction: column;
  justify-content: center;
  align-items: center;
  font-family: "Helvetica Neue", Helvetica, Arial, sans-serif;
  color: #2c3e50;
  pointer-events: none; 
}

.spinner {
  border: 8px solid #bdc3c7;
  border-top: 8px solid #18bc9c; 
  border-radius: 50%;
  width: 60px;
  height: 60px;
  animation: spin 1s linear infinite;
  margin-bottom: 20px;
}

@keyframes spin {
  0% { transform: rotate(0deg); }
  100% { transform: rotate(360deg); }
}

.fade-out {
  opacity: 0;
  transition: opacity 0.5s ease-out;
}

/* Redimensionnement responsif pour les Value Boxes */
.bslib-value-box .value-box-value {
  font-size: clamp(1.2rem, 2.2vw, 2.5rem) !important;
  word-break: break-word;
}
.bslib-value-box .value-box-title {
  font-size: clamp(0.8rem, 1.2vw, 1.2rem) !important;
}

/* Masquer TOUS les boutons expand (full-screen) sur le dashboard */
.bslib-full-screen-enter, 
bslib-tooltip > .bslib-full-screen-enter {
  display: none !important;
}

/* Style CSS ultra-léger pour réduire la taille de la police du grand tableau */
table.custom-dt-table {
  font-size: 75%;
}

/* ==================================================== */
/* CORRECTIONS POUR LE POPOVER (ICÔNE "i")              */
/* ==================================================== */

/* 1. Forcer le composant bslib à s'afficher en ligne sans marge ni retour à la ligne */
bslib-popover {
  display: inline-flex !important;
  align-items: center !important;
  margin: 0 !important;
  padding: 0 !important;
}

/* 2. Doubler encore la largeur du conteneur (jusqu'à 1200px) et adapter au contenu */
.popover {
  max-width: 1200px !important; 
  width: max-content !important;
}
</style>

<!-- Structure de l'écran d'attente -->
<div id="custom-loader">
  <div class="spinner"></div>
  <h2 id="loader-title">Loading ExEco Explorer...</h2>
  <p id="loader-desc">Preparing the dataset, please wait...</p>
</div>

<!-- Script intelligent pour gérer le chargement initial ET les clics -->
<script>
function hideLoader() {
  const loader = document.getElementById('custom-loader');
  if (!loader || loader.style.display === 'none') return;
  
  loader.classList.add('fade-out');
  setTimeout(() => {
    loader.style.display = 'none';
  }, 500);
}

function showLoader(title, desc) {
  const loader = document.getElementById('custom-loader');
  if (!loader) return;
  document.getElementById('loader-title').innerText = title;
  document.getElementById('loader-desc').innerText = desc;
  
  loader.classList.remove('fade-out');
  loader.style.display = 'flex';
  loader.style.opacity = '1';
  
  // Sécurité anti-blocage : s'enlève seul après 3.5 secondes max
  setTimeout(() => {
    hideLoader();
  }, 3500);
}

// 1. Au tout premier lancement de la page
window.addEventListener('load', function() {
  hideLoader();
});

// 2. Gestion du clic sur les onglets
document.addEventListener('DOMContentLoaded', function() {
  const navLinks = document.querySelectorAll('.nav-link');
  
  navLinks.forEach(link => {
    if (link.textContent.includes("Data Explorer")) {
      
      const triggerLoader = function() {
        if (!link.classList.contains('active')) {
          showLoader("Loading Data Explorer...", "Organizing 24,000+ rows. The browser may freeze briefly, please hold on.");
        }
      };

      link.addEventListener('mousedown', triggerLoader);
      link.addEventListener('touchstart', triggerLoader, {passive: true});
    }
  });
});

// 3. Quand l'onglet a fini de charger
document.addEventListener('show.bs.tab', function (e) {
  if (e.target && e.target.textContent && e.target.textContent.includes("Data Explorer")) {
     setTimeout(() => {
        hideLoader();
     }, 800); 
  }
});
</script>
```

# General Statistics

## Row {height=15%}

```{r}
value_box(
  title = "Total Documents",
  value = format(n_docs, big.mark = " "),
  showcase = bs_icon("file-earmark-text"),
  theme = "dark"
)
```

```{r}
value_box(
  title = "Journals",
  value = n_journals,
  showcase = bs_icon("journal-bookmark"),
  theme = "info"
)
```

```{r}
value_box(
  title = "Time Period",
  value = years_range,
  showcase = bs_icon("calendar3"),
  theme = "success"
)
```

```{r}
value_box(
  title = "Unique Authors",
  value = format(n_authors, big.mark = " "),
  showcase = bs_icon("person-lines-fill"),
  theme = "warning"
)
```

## Row {height=45%}

### Column {width=50%}

```{r}
#| title: "Temporal Distribution of the Corpus"
p_temp <- ggplot(df, aes(x = publication_year)) +
  geom_histogram(binwidth = 1, fill = "#2C3E50", color = "white", alpha = 0.9) +
  theme_minimal() +
  labs(x = "Publication Year", y = "Number of Documents")

ggplotly(p_temp)
```

### Column {width=50%}

```{r}
#| title: "Page Count Distribution"
p_pages <- ggplot(df %>% filter(!is.na(page_category)), aes(x = page_category)) +
  geom_bar(fill = "#18BC9C", color = "white", alpha = 0.9) +
  theme_minimal() +
  labs(x = "Number of Pages", y = "Number of Documents")

ggplotly(p_pages)
```

## Row {height=40%}

### Column

```{r}
#| title: "Document Distribution by Journal"
df_journals <- df %>%
  count(standardized_journal_name) %>%
  arrange(desc(n)) %>%
  head(20)

p_journ <- ggplot(df_journals, aes(x = reorder(standardized_journal_name, n), y = n, text = paste("Journal: ", standardized_journal_name, "<br>Documents: ", n))) +
  geom_bar(stat = "identity", fill = "#3498DB", color = "white", alpha = 0.9) +
  coord_flip() +
  theme_minimal() +
  labs(x = "", y = "Number of Documents")

ggplotly(p_journ, tooltip = "text")
```


# Journal Statistics

## Row {.tabset}

```{r}
#| label: generate-journal-tabs
#| results: asis

# Extraction des noms de journaux uniques et tri ALPHABÉTIQUE
journals <- df %>%
  pull(standardized_journal_name) %>%
  unique() %>%
  sort()

# Variable d'échappement pour ne pas tromper le parser Quarto
tick3 <- "```"

# Création du template 70/30 avec flex-direction: row et flex-wrap: nowrap pour bloquer le passage à la ligne
template <- paste0(
  '\n### {{journal}}\n\n',
  
  # Conteneur Flex parent forçant l'affichage sur une seule ligne (nowrap)
  ':::: {style="display: flex; flex-direction: row; flex-wrap: nowrap; gap: 1.5rem; height: 100%; min-height: 0;"}\n\n',
  
  # Carte 1 : Graphiques (70%)
  '::: {.card style="flex: 0 0 calc(70% - 0.75rem); margin-bottom: 0; min-width: 0;"}\n',
  '::: {.card-header}\n',
  'Temporal & Page Count Distributions\n',
  ':::\n',
  '::: {.card-body style="display: flex; flex-direction: column; padding-bottom: 0;"}\n',
  tick3, '{r}\n',
  '#| echo: false\n',
  'current_journal <- journals[{{i}}]\n',
  'df_r <- df %>% filter(standardized_journal_name == current_journal)\n',
  'p1 <- ggplot(df_r, aes(x = publication_year)) +\n',
  '  geom_histogram(binwidth = 1, fill = "#2C3E50", color = "white", alpha = 0.9) +\n',
  '  theme_minimal() +\n',
  '  labs(x = "Year", y = "Documents")\n',
  'p2 <- ggplot(df_r %>% filter(!is.na(page_category)), aes(x = page_category)) +\n',
  '  geom_bar(fill = "#18BC9C", color = "white", alpha = 0.9) +\n',
  '  theme_minimal() +\n',
  '  labs(x = "Pages", y = "Documents")\n',
  'plotly::subplot(ggplotly(p1), ggplotly(p2), nrows = 1, titleX = TRUE, titleY = TRUE, margin = 0.08)\n',
  tick3, '\n',
  ':::\n',
  ':::\n\n',
  
  # Carte 2 : Table des auteurs (30%)
  '::: {.card style="flex: 0 0 calc(30% - 0.75rem); margin-bottom: 0; min-width: 0;"}\n',
  '::: {.card-header}\n',
  'Author List\n',
  ':::\n',
  '::: {.card-body style="display: flex; flex-direction: column; overflow: auto;"}\n',
  tick3, '{r}\n',
  '#| echo: false\n',
  'all_authors <- df_r %>%\n',
  '  filter(!is.na(author)) %>%\n',
  '  separate_longer_delim(author, delim = ";") %>%\n',
  '  mutate(author = str_trim(author)) %>%\n',
  '  count(author, sort = TRUE) %>%\n',
  '  rename(`Author Name` = author, `Total Publications` = n)\n',
  'datatable(\n',
  '  all_authors, \n',
  '  options = list(pageLength = 5, dom = "ftp", autoWidth = TRUE), \n',
  '  rownames = FALSE,\n',
  '  class = "cell-border stripe hover"\n',
  ')\n',
  tick3, '\n',
  ':::\n',
  ':::\n\n',
  
  '::::\n'
)

out <- lapply(seq_along(journals), function(i) {
  knitr::knit_expand(text = template, journal = journals[i], i = i)
})

res <- knitr::knit_child(text = unlist(out), envir = environment(), quiet = TRUE)
cat(res)
```

# Data Explorer

## Row

### Column

```{r}
df_table <- df %>%
  select(
    Author = author, 
    `Document Title` = document_title, 
    Year = publication_year, 
    Journal = standardized_journal_name
  )

dt <- datatable(
  df_table,
  options = list(
    pageLength = 15,
    scrollX = TRUE,
    autoWidth = FALSE,
    deferRender = TRUE,     
    orderClasses = FALSE,   
    searchDelay = 800,
    columnDefs = list(
      list(width = '30%', targets = 0), # Author
      list(width = '50%', targets = 1), # Document Title
      list(width = '5%', targets = 2),  # Year
      list(width = '15%', targets = 3)  # Journal 
    )
  ),
  rownames = FALSE,
  class = "cell-border stripe hover compact custom-dt-table" 
)

# Structure repensée pour garantir l'alignement texte-icône
# flex-direction: row et flex-wrap: nowrap sont forcés
card(
  card_header(
    tags$div(
      style = "display: flex !important; flex-direction: row !important; align-items: center !important; gap: 0.5rem; flex-wrap: nowrap;",
      tags$span("Explore and Filter the Metadata Corpus", style = "white-space: nowrap; margin-bottom: 0;"),
      popover(
        bs_icon("info-circle-fill", class = "text-info", style = "cursor: pointer; font-size: 1.4rem; display: flex;"),
        HTML("<strong>Data Source</strong><br>The complete dataset, including full texts, is available at:<br><a href='https://www.nakala.fr/10.34847/nkl.0dee15ow' target='_blank'>https://www.nakala.fr/10.34847/nkl.0dee15ow</a>")
      )
    )
  ),
  card_body(
    class = "p-0",
    dt
  )
)
```

# About

## Row

### Column

**About the ExEco Corpus Explorer**

This dashboard provides an interactive overview of the ExEco dataset metadata. 

- **General Statistics**: Offers a macroscopic view of the corpus (temporal distribution, document length, and main journals).
- **Journal Statistics**: Provides a detailed, journal-by-journal breakdown including publication timelines, page counts, and a searchable database of contributing authors.
- **Data Explorer**: Allows users to dynamically search, filter, and browse the full metadata table.

*Data source: `execo_dataset_metadata.xlsx` (Generated June 2026).*